【裁判字號】    90,交易,67
【裁判日期】    900327
【裁判案由】    過失致死
【裁判全文】
臺灣桃園地方法院刑事判決                            九十年度交易字第六七號
    公  訴  人  臺灣桃園地方法院檢察署檢察官
    被      告  乙○○
    選任辯護人  劉楷
右列被告因過失致死案件，經檢察官提起公訴（八十九年度偵字第一八六二九號），
本院判決如左：
    主  文
乙○○因過失致人於死，處有期徒刑伍月，如易科罰金，以參佰元折算壹日。緩刑貳
年。
    事  實
一、乙○○無犯罪前科。乙○○於民國八十九年五月十二日上午十時三十五分許駕駛
    車號ＪＫ－一九四三號自用小客車，由北二高龍潭交流道下沿龍潭鄉○○路內側
    車道往中壢方向行駛，途經中豐路四二之七號前之雙向四車道之路段時，原應注
    意汽車行進中，駕駛人應注意兩車併行之間隔，並隨時採取必要之安全措施，而
    依當時天候晴、日間有自然光、路面乾燥、無缺陷、無障礙物，視距良好，並無
    不能注意之情形，竟疏未注意與同向右側之他車保持適當之安全間隔，適王明華
    騎駛ＰＡＤ－三八五號重型機車同向行駛在ＪＫ－一九四三號自用小客車右側近
    白色車道線左側處，二車因未保持適當安全間隔，ＪＫ－一九四三號自用小客車
    於前駛超越ＰＡＤ－三八五號重型機車時擦撞該機車，王明華遂人車倒地，因此
    頭部受傷顱內出血，乙○○於車禍發生後，於有偵查職權之公務員未發覺其犯罪
    前，立即打電話通知救護車並委託不詳姓名之路人打電話報警，待救護車到場後
    一同將王明華送往龍潭鄉敏盛醫院急救，而於桃園縣警察局平鎮分局龍潭分駐所
    警員許君煌趕到醫院時向警員許君煌供述車禍經過並接受偵訊，王明華因傷重，
    而於翌日清晨五時三十分許在龍潭敏盛醫院不治死亡。
二、案經乙○○自首、被害人王明華之子甲○○告訴及臺灣桃園地方法院檢察署檢察
    官據報相驗後自動檢舉偵查起訴。
    理  由
一、訊據被告乙○○固坦承有於上揭時、地，駕駛ＪＫ－一九四三號自用小客車與被
    害人王明華騎駛之ＰＡＤ－三八五號重型機車發生車禍，惟否認有何過失犯行，
    辯稱「：：當時我右轉中豐路，前方有別的車子，我是走內側車道，走了壹佰公
    尺左右，與王先生的機車相撞，他的機車如何與我的車子撞到，我不太清楚：」
    等語，經查右述事實已據被告於八十九年五月十二日警訊時供述「：當時我駕自
    小客ＪＫ－一九四三號由北二高龍潭交流道下後，由中正路往中豐路方向行駛，
    我走內側車道，行經肇事地點（中豐路四二之七號前）時，當時該機車ＰＡＤ－
    三八五號行駛車道中線，該機車當時突然偏離車道往內車道靠駛因而擦撞我右側
    照後鏡後再擦撞我右後車門，繼而跌倒：」等語甚詳，是知被告於行進間有看見
    王明華騎駛機車行駛在其所駕駛之ＪＫ－一九四三號自用小客車右側，此外並有
    交通事故調查報告表、現場及車損照片六紙附卷可稽，經核卷附之道路交通事故
    調查報告表及現場及車損照片，王明華之機車刮痕長十．五公尺，起始處在內側
    車道內，被告駕駛之自用小客車右後車門之車窗下有碰撞凹痕，可知本見顯係被
    告駕車超越右側同在內側車道之被害人王明華騎駛之機車時車右後側碰撞被害人
    王明華之機車致機車倒地向前滑行，而非被告所稱被害人王明華之機車突然偏離
    車道往內車道靠駛因而擦撞其駕駛之自小客車右側照後鏡後再擦撞右後車門而倒
    地，另本件車禍被害人王明華因此受有顱內出血死亡，亦經臺灣桃園地方法院檢
察署檢察官督同法醫師相驗屬實，並製有相驗筆錄、相驗屍體證明書、驗斷書等
    在卷可憑。按「汽車行駛時，駕駛人應注意：兩車併行之間隔，並隨時採取必要
    之安全措施」，道路交通安全規則第九十四條第三項定有明文，被告駕車自應注
    意上述道路交通安全規定，當時天候晴、日間有自然光、路面乾燥、無缺陷、無
    障礙物，視距良好等情形，並非不能注意，被告竟疏未注意與同向右側之被害人
    王明華騎駛之機車保持適當安全間隔，並隨時採取必要之安全措施，而與被害人
    王明華騎駛之機車擦撞而致被害人王明華死亡，被告顯有過失。而本件車禍經送
    臺灣省桃園縣區車輛行車事故鑑定委員會鑑定結果，「乙○○駕駛自小客車未與
    前車左側保持半公尺以上之安全間隔自後超越」為肇事因素，經送臺灣省車輛行
    車故覆議鑑定委員會覆議結果，「一、乙○○駕駛自小客車，超越時未保持安全
    間隔擦撞右前機車，為肇事原因。二、王明華無肇事因素，惟行駛內側車道，有
    違規定」，有臺灣省桃園縣區車輛行車事故鑑定委員會八十九年八月七日八九府
    車鑑桃字第八九○七五七號函送之鑑定意見書一份及臺灣省車輛行車故覆議鑑定
    委員會八十九年九月二十日府覆議字第八九一四七九號函在卷可稽，嗣經送中華
    民國車輛交通事故鑑定技術研究學會鑑定結果亦認定「：二、駕駛行為：（一）
    甲（指ＪＫ－一九四三號自用小客車）、乙（指ＰＡＤ－三八五重型機車）同行
    駛內快車道。（二）甲車超前行乙機車。三、肇事分析：（一）甲車超越前車未
    保持安全間隔。（二）乙車違規行駛內快車道。亦有該研究學會八十九年十一月
    九日八九車鑑字第三九號函送之鑑定報告可稽，益徵被告行為確有過失，被告之
    過失行為與被害人王明華之死亡間，復具有相當因果關係，被告犯行堪以認定。
二、核被告所為係犯刑法第二百七十六條第一項之過失致人於死罪。被告於車禍發生
    後，於有偵查職權之公務員未發覺其犯罪前，委託不詳姓名之路人打電話報警，
    待救護車到場後一同將王明華送往龍潭鄉敏盛醫院急救，而於桃園縣警察局平鎮
    分局龍潭分駐所警員許君煌趕到醫院時向警員許君煌供述車禍經過並接受偵訊，
    ，此有警訊筆錄一份附卷可稽，應依刑法第六十二條前段之規定減輕其刑。爰審
    酌被告素行（無犯罪前科，有臺灣桃園地方法院檢察署刑案資料查註紀錄表、臺
    灣高等法院被告全國前案紀錄表、臺灣高等法院檢察署刑案紀錄簡覆表足稽）、
    車禍發生後立即通知救護車將被害人王明華送醫急救，並與被害人家屬即告訴人
    甲○○成立和解，賠償損害（有和解書一份附卷可參），犯罪後態度尚稱良好等
    一切情狀，量處被告如主文所示之刑，並諭知易科罰金之折算標準。被告行為後
    ，刑法第四十一條於九十年一月十日經修正公布，並於同年月十二日生效，易科
    罰金之適用範圍擴大為最重本刑五年以下有期徒刑之罪，並明定併合處罰之數罪
    ，如各罪均得易科罰金者，其應執行之刑逾六月時，亦得適用之，比較新舊法之
    結果，修正前後之規定對被告利益輕重相等，應依刑法第二條第一項前段之規定
    ，適用修正後之法律。末查被告前未曾受有期徒刑以上刑之宣告，此有台灣桃園
    地方法院檢察署刑案資料查註紀錄表、台灣高等法院被告全國前案紀錄表及臺灣
    高等法院檢察署刑案紀錄簡覆表在卷可憑，其因一時疏忽，致人死亡，經此次刑
    之宣告，應知所惕勉而無再犯之虞，且經斟酌被告於車禍發生後立即打電話通知
    救護車將王明華送醫急救，並已與被害人王明華之家屬達成和解，賠償損害，本
    院認為所宣告之刑，以暫不執行為適當，爰併諭知緩刑二年，以策自新。
據上論斷，應依刑事訴訟法第二百九十九條第一項前段，刑法第二條第一項前段、第
二百七十六條第一項、修正後第四十一條第一項、第六十二條前段、第七十四條第一
款，罰金罰鍰提高標準條例第一條前段、第二條，判決如主文。
本案經檢察官李山明到庭執行職務。
中      華      民      國    九十      年      三      月    二十七    日
                                       台灣桃園地方法院交通法庭
                                               法  官  林 婷 立
右正本證明與原本無異。
如不服本判決，應於判決送達後十日內向本院提出上訴狀( 應附繕本 )，上訴於
臺灣高等法院。
                                               書記官  黃 子 祝
中      華      民      國    九十      年       四      月      二     日
附論罪科刑依據之法條：
刑法第二百七十六條第一項：
因過失致人於死者，處二年以下有期徒刑、拘役或二千元（現已提高十倍為二萬元）
以下罰金。


司法院資訊處製作；財團法人民間司法改革基金會備份。
